臺灣桃園地方法院民事裁定 
110年度桃小字第1977號
原      告  張○恩  
被      告  徐○雪  
上列當事人間請求損害賠償事件，本院裁定如下：
    主  文
原告之訴駁回。
訴訟費用由原告負擔。
    理  由
一、按當事人不得就已起訴之事件，於訴訟繫屬中，更行起訴，
    民事訴訟法第253 條定有明文，此乃係「重複起訴禁止之原
    則」，亦即「一事不再理原則」，關於前後起訴之事件是否
    為同一案件，應依「當事人」、「訴訟標的」及「訴之聲明
    」三個訴之要素定之，祇須前後二訴訟之訴之要素皆相同，
    或訴之聲明不同，惟得代用或相反者，皆為同一事件。而所
    謂訴訟標的，乃原告為確定其私權之請求，或所主張或不認
    之法律關係是否存在，欲法院對之加以裁判之對象；訴訟標
    的之確定，應依訴狀所載請求之旨趣及原因事實以定之。原
    告前後主張之原因事實相同，其為訴訟標的之法律關係自亦
    相同，即為同一事件，而應受上開重複起訴禁止原則及一事
    不再理原則之拘束。如有違反前開規定而更行起訴者，其情
    形非得補正，依同法第249 條第1 項第7 款規定，法院應以
    裁定駁回之。
二、原告起訴主張：
　　被告於民國108 年4 月間因買賣房屋而相識，被告年紀較原
    告母親為大，然被告積極追求原告，且於同年11月5 日在被
    告住所性騷擾原告，令原告驚嚇而立即推開被告，但被告竟
    因追求不成而多次性騷擾原告，而上開訊息及行為，已影響
    原告之精神跟工作，應賠償原告精神慰撫金及工作損失共計
    新臺幣（下同）10萬元等語。
三、經查，原告前於109年12月29日，係以相同證據資料、相同
    基礎事實及法律關係，對於相同之被告提起訴訟，並請求被
    告賠償原告50萬元，經本院以110年度桃簡字第394號損害賠
    償事件審理後，認原告上開主張為無理由而判決駁回原告之
    訴，原告不服提起上訴後，現於本院110年度簡上字第268號
    損害賠償事件繫屬審理中，此經本院依職權調閱上開民事卷
    宗查明無訛；至本件原告訴請被告賠償10萬元，與前開事件
    之聲明金額雖有不同，惟屬於包含本件之聲明而得代用，堪
    認兩者原因事實一致，依前揭說明，本件與上開損害賠償事
    件即為同一事件，原告係就已起訴之事件，於訴訟繫屬中，
    更行起訴，有違民事訴訟法第253 條之規定，其訴於法自有
    未合，應予駁回。
四、爰依首揭法條，裁定如主文。
中    華    民    國   111    年    1     月    10    日
                  桃園簡易庭  法  官  汪智陽
以上正本係照原本作成。
如不服本裁定，應於送達後10日內向本院提出抗告狀並表明抗告
理由（須附繕本，並應繳納抗告費新台幣1,000 元）。
中　　華　　民　　國　　111 　年　　1 　　月　　11　　日
                              書記官  陳家蓁